臺灣臺南地方法院刑事判決　　　　　　100年度簡上字第229號
上　訴　人　林重光
即　被　告
上列上訴人因被告傷害案件，不服本院刑事簡易庭100年度簡字
第1643號中華民國100年8月4日第一審判決（聲請簡易判決處刑
書案號：100年度偵字第6921號），提起上訴，本院管轄之第二
審合議庭判決如下：
    主  文
上訴駁回。
    事實及理由
一、本案經本院審理結果，認第一審判決對被告林重光論以刑法
    第277條第1項之傷害罪，量處有期徒刑3月，並諭知易科罰
    金之折算標準，其認事用法及量刑均無不當，應予維持；本
    判決以下所引用之具傳聞性質之證據，檢察官及被告於本院
    準備程序均同意作為證據使用，並於本案言詞辯論終結前，
    亦未爭執其證據能力，本院審酌前開證據之作成或取得之狀
    況，並無非法或不當取證之情事，且經本院於審判期日就上
    開證據依法進行調查、辯論，依刑事訴訟法第159條之5規定
    ，均具有證據能力，爰引用第一審判決書記載之事實、證據
    及理由（如附件）。
二、被告提起本件上訴意旨略以：「鄭榮鴻先出手打人，被告受
    傷也比告訴人鄭榮宏重，原審卻科以被告有期徒刑3月，告
    訴人有期徒刑2月，量刑顯有不當之處；又被告係屬正當防
    衛，非與告訴人互毆，並無傷害之故意，被告不服，故提起
    上訴」云云。嗣於本院審理中，被告就傷害部分業已坦承不
    諱，僅爭執：「在檢察官偵訊之前，鄭榮鴻在庭外威脅我說
    叫我最好撤銷告訴，不然連我太太都有事，因為我當時覺得
    我被打，還被威脅，覺得很委曲，所以檢察官問我要不要和
    解，我才拒絕與鄭榮鴻和解，可能因為我的態度，原審法官
    才認為我的態度不佳，但實際上我沒有態度不佳，所以我覺
    得原審判太重」云云(見本院卷第33頁正、反面)。
三、按量刑之輕重，係事實審法院得依職權自由裁量之事項，茍
    已斟酌刑法第57條各款所列情狀而未逾越法定刑度，則不得
    遽指為違法；又刑罰之量定屬法院自由裁量之職權行使，但
    仍應審酌刑法第57條所列各款事由及一切情狀，為酌量輕重
    之標準，並非漫無限制，在同一犯罪事實與情節，如別無其
    他加重或減輕之原因，下級法院量定之刑，亦無過重或失輕
    之不當情形，則上級法院對於下級法院之職權行使，原則上
    應予尊重（最高法院72年台上字第6696號判例及85年度台上
    字第2446號判決意旨參照）。查：
  (一)原審以被告與告訴人二人，僅因細故不思以正當途徑謀求妥
    適解決之道即發生爭吵、毆打，致身上分別受有傷害，徒增
    社會暴戾之氣，且犯後被告拒絕調解，及二人犯罪動機、目
    的、手段、各所受傷害嚴重程度，並審酌被告犯後並未坦認
    犯行等犯罪後態度之一切情狀，分別量處被告有期徒刑3 月
    ，告訴人有期徒刑2月，並各諭知易科罰金之折算標準，量
    刑並無違誤。
  (二)被告以本件是告訴人先出手傷害被告，被告始還手傷害告訴
    人，且被告所受傷害較告訴人為重，原審竟量處告訴人有期
    徒刑2月，卻量處被告有期徒刑3月，指摘原審量刑顯有不當
    。經查，告訴人於警詢中指稱：「...，我說林先生是否可
    以把7月份的車資費用清一清，林重光回答我『幹你娘』，
    我林重光是不欠人家錢的，林重光並衝到我面前問我『要不
    然你是要怎樣』，我以為他要動手打我，我就先出手打他的
    臉部，林重光也出手開始打我」等語(見警卷第6頁)，而被
    告亦自承「有用三字經罵鄭榮鴻，但那是氣話」等語(見警
    卷第3至4頁)，顯見本件被告與告訴人發生互毆傷害事件，
    起因於告訴人向被告索討車資，而被告認為告訴人所計算之
    車資有誤，拒絕支付，並以三字經之不雅言語辱罵鄭榮鴻，
    始引發鄭榮鴻之出手傷害。是以，本件互毆傷害事件，雖然
    先動手者為鄭榮鴻，然而真正之肇始者卻為被告之出言辱罵
    ；又被告自警、偵訊以來，均否認傷害犯行，且拒絕檢察官
    於偵查中有關移送調解之提議，其犯後態度確實不佳，雖被
    告於本院審理時供稱，拒絕調解是因為告訴人曾在庭外威脅
    被告，故被告拒絕與告訴人調解，然被告是否因受告訴人之
    威脅，憤而拒絕與告訴人調解，乃被告之內在動機，被告於
    偵查中既未曾說明，原審亦無從審酌；且就客觀外在情狀以
    觀，被告拒絕調解確是事實。從而，本院審酌本案雖係告訴
    人先出手傷害被告，且被告所受傷勢較告訴人為重，然被告
    先前於警、偵訊中既然始終否認犯行，拒絕調解，並先出言
    以三字經穢語辱罵告訴人，以致於引起本件互毆傷害事件等
    情，認原審分別量處鄭榮鴻有期徒刑2月、被告有期徒刑3月
    ，尚屬適當，被告以原審有量刑失當之違誤，提起本件上訴
    ，實無理由，應予駁回。
據上論斷，應依刑事訴訟法第455條之1第1項、第3項、第373 條
、第368條，判決如主文。
本案經檢察官蘇榮照到庭執行職務。
中    華    民    國   100    年    12    月    6     日
                  刑事第七庭  審判長法  官  林欣玲
                                    法  官  游育倫
                                    法  官  鄭銘仁
以上正本證明與原本無異。
本件不得上訴。
                                    書記官  郭勝華
中    華    民    國   100    年    12    月    9     日